Inventaris van het archief van Anthonie Heinsius, raadpensionaris van Holland en West-Friesland, (1682) 1689-1720
Nationaal Archief, Den Haag
- HEINSIUS ALS RAADPENSIONARIS VAN HOLLAND, 1689-1720, 2
  - Algemeen., 2.1
    - Briefwisseling met:, 2.1.4
      - Algemene correspondentie., 2.1.4.5
        - 1697. Ingekomen brieven van:
          - Verscheidene personen-., 538; 1 pak
            Albertine, gravin van Erbach geboren Waldeck
            Louise A., douairière van Erbach geboren Waldeck (2x)
            P. van Essen
            J. Ferguson
            G. Gael
            L. Galand
            S. van Goslinga
            W. van Haren
            N.A. Harlay de Monneuil (2x)
            G. van der Heck (2x)
            A. von Heespen
            M. de Hertoghe (2x)
            J. Hoeuft
            Friedrich, hertog van Holstein-Gottorp (2x)
            J. Hoogenhouck (2x)
            H. Hüneken (2x)
            C. de Jonge van Ellemeet (2x)
            D.A., graaf von Kaunitz (2x)
            A. Kennedy
            J.F. Kotzebue (2x)
            N.N. de La Tour
            C. Lente
            D. Lestevenon
            F. Lemker
            N.N. Maler
            N.N. von Mansberg (2x)
            K. Norff(5x)
            N.N. Olivier
            J. Parduyn, wed. A. van Citters
            C.S. von Plessen (2x, waarvan één met C. von Lente)
            F.B. de Quiros (7x)
            D. de Raedt (3x)
            N.N. graaf van Reichembergh
            P. Schaep (2x)
            A. Schaghen
            W. von Schmettau (4x)
            L.A. Schockaert-Tirimont (l0x)
            L.J. Sinold genannt Schütz (2x)
            V. Siegel
            A. Slicher (3x)
            S. van Slingelandt
            F. Spanheim sr.
            F. Spanheim jr.
            J. Steengracht (2x)
            H. van Strijen (2x)
            F. Verbolt (3x)
            J. Verheije
            E. Villiers-Jersey (2x)
            J. Voet
            A. van Vossen
            C. Wachtendorp
            A. van Wassenaer-Voorschoten (2x)
            J. van Wassenaer-Duvenvoorde (2x)
            D. de Wildt
            C. Woell (2x)
            Eberhard L., hertog van Württemberg
            Niet ondertekend of niet geïdentificeerd (3x)
        - 1697. Minuten en kopieën van brieven aan:
          - Heeckeren, Walraven van-., 539; 1 omslag
          - Nassau-Saarbrücken-Usingen, Walrad, vorst van-., 540; 1 stuk
          - Stepney, George-., 541; 1 stuk
          - Verscheidene personen-., 542; 7 stukken
            Hierin o.a. een brief aan:
            Friesen, Julius Heinrich, graaf van-
        - 1698. Ingekomen brieven van:
          - Beieren, Maximilian Emanuel, keurvorst van-, uit Brussel., 543; 1 stuk
          - Bentinck, Hans Willem, graaf van Portland-, uit het Loo., 544; 2 stukken
          - Bernstorff, Andreas Gottlieb, Freiherr von-, uit Celle en Braunschweig., 545; 8 stukken
          - Blathwayt, William-, uit Whitehall, het Loo en Dieren., 546; 4 stukken
          - Blisson, Charles-, en Vrijberge, Marinus van-, uit Parijs en Fontainebleau., 547; 1 omslag
          - Borssele van der Hooghe, Adriaan van-, heer van Geldermalsen-, uit Gent, het leger in de Spaanse Nederlanden, Brussel, het Loo en Voorhout., 548; 1 omslag
          - Brande, Johan Pieter van den-, heer van Kleverskerke-, uit Westminster, 's-Gravenhage en Middelburg., 549; 1 omslag
          - Buys, Willem-, uit Amsterdam., 550; 9 stukken
          - Colyer, Jacob-, uit Pera, Adrianopel, het Turkse leger te velde en Karlowitz., 551; 1 omslag
          - Dopff, Daniel Wolf von-, uit Maastricht en Brussel., 552; 1 omslag
          - Friesen, Julius Heinrich, graaf van-, uit Londen., 553; 1 stuk
          - Goes, Robert-, uit 's-Gravenhage, Hamburg en Kopenhagen., 554; 1 omslag
          - Ham, Johan-, uit Berlijn en Koningsbergen., 555; 1 pak
            Met bijlagen, waaronder talrijke kopieën van brieven van Ham aan Johan Pesters; enige zijn gericht aan Bentinck-Portland
          - Hamel Bruynincx, Jacob Jan-, uit 's-Gravenhage, Brussel, Parijs en Fontainebleau., 556; 1 omslag
            Een groot aantal brieven is gericht aan Pierre Bergvliet, koopman te 's-Gravenhage, waarschijnlijk een schuiladres
          - Heeckeren, Walraven van-, uit Stockholm, Helmstedt, Utrecht, Arnhem, Zutphen en Amsterdam., 557; 1 pak
          - Heemskerck, Coenraad van-, uit Leipzig, Wolfenbüttel, 's-Gravenhage, Antwerpen, Brussel, Parijs en Fontainebleau., 558; 1 pak
            Hierin ook een aantal brieven van Willem van Nassau, heer van Odijk, medeambassadeur in Frankrijk; een enkele brief is door Odijk en Heemskerck samen ondertekend; met talrijke bijlagen
          - Holstein-Plön, Johann Adolf, hertog van-, uit Plön en het Loo., 559; 8 stukken
          - Hop, Jacob-, uit Amsterdam, 's-Gravenhage, Keulen, Frankfurt, Neurenberg, Regensburg en Wenen., 560; 1 pak
            Met bijlagen; een aantal brieven is gericht aan Willem III, de Staten-Generaal en de Staten van Holland
          - d'Hostun, Camille-, graaf van Tallard-, uit Utrecht en Londen., 561; 2 stukken
          - Keppel, Arnold Joost van-, heer van Acquoy, graaf van Albemarle-, uit Kensington, Göhrde en het Loo., 562; 5 stukken
          - Klippe, J.-, uit Celle en Göhrde., 563; 6 stukken
          - Eosander, Nils, baron Lillieroot-, uit 's-Gravenhage, Hamburg, Stockholm, Utrecht en Deventer., 564; 1 omslag
          - Massue, Henri de-, markies de Ruvigny, graaf van Galway-, uit 's-Gravenhage en Dublin., 565; 7 stukken
          - Mollo, Francisco-, uit Amsterdam., 566; 1 stuk
          - Nassau-Dietz, Henriëtte Amalia, vorstin-douairière van-, geboren prinses van Anhalt-Dessau-, uit Leeuwarden en Oranjewoud., 567; 7 stukken
          - Nassau-Saarbrücken-Usingen, Walrad, vorst van-, uit 's-Hertogenbosch, Frankfurt, Wiesbaden en Usingen., 569; 8 stukken
          - Nieuwpoort, Willem-, uit Parijs, Versailles en Compiègne., 570; 1 pak
          - Pesters, Ernst-, uit Luik en Maastricht., 571; 1 omslag
          - Pesters, Johan-, uit 's-Gravenhage., 572; 1 omslag
          - Piccardt, Hendrik-, uit Groningen., 573; 1 stuk
          - Quiros, Don Francisco Bernardo de-, uit Amsterdam en Brussel., 574; 2 stukken
          - d'Alonne, Abel Tassin-, uit Londen en Kensington., 575; 3 stukken
          - Robéthon, Jean de-, uit Parijs, het Loo, Göhrde en Londen., 576; 4 stukken
          - Rumpf, Christiaan Constantijn-, uit Stockholm., 577; 1 omslag
            Enige brieven zijn gericht aan de griffier van de Staten-Generaal
          - Saunière, René de-, sieur de l'Hermitage-, uit Londen., 578; 1 pak
          - Schmettau, Wolfgang von-, uit Berlijn., 579; 2 stukken
          - Schonenberg, Franciscus van-, uit Madrid., 580; 1 omslag
          - Stepney, George-, uit Hamburg, Berlijn en Koningsbergen., 581; 1 omslag
          - Sutton, Robert, lord Lexington-, uit Wenen., 582; 1 omslag
          - Valckenier, Petrus-, uit Zürich., 583; 1 pak
          - Vaudemont, Charles-Henri de Lorraine, prins van-, uit Brussel en Milaan., 584; 1 omslag
          - Württemberg, Ferdinand Wilhelm, hertog van-, uit Kopenhagen, Hamburg, Warschau en Lemberg., 586; 1 omslag
          - Verscheidene personen-., 587; 1 omslag
            Ernst, graaf van Bentheim (2x)
            S. Bruet
            W.H. Danckelman (2x)
            S. van der Does (2x)
            Staten van Drenthe
            J. von Görtz
            A. van der Meer
            R. Schaep
            L.A. Schockaert-Tirimont
            J. Smits Heppendorp (2x)
            J. van der Waeyen
            E. Willius
            Niet ondertekend (6x)
        - 1698. Minuten en kopieën van brieven aan:
          - Nassau-Dietz, Henriëtte Amalia, vorstin douairière van-, geboren prinses van Anhalt-Dessau-., 588; 1 stuk
          - Nieuport, Willem-., 589; 2 stukken
          - Stepney, George-., 590; 1 stuk
          - Verscheidene personen-., 591; 3 stukken
            Württemberg, Ferdinand Wilhelm, hertog van-.
        - 1699. Ingekomen brieven van:
          - Beieren, Maximilian II Emanuel, keurvorst van-, uit Brussel en Mariemont., 592; 2 stukken
          - Bernstorff, Andreas Gottlieb, Freiherr von-, uit Celle, Göhrde, Lüneburg en Braunschweig., 593; 1 omslag
          - Blathwayt, William-, uit Whitehall, het Loo, Zuilestein, Dieren en Londen., 594; 1 omslag
          - Borssele van der Hooghe, Adriaan van-, heer van Geldermalsen-, uit Londen, Hampton Court en Kensington., 595; 8 stukken
          - Brande, Johan Pieter van den-, heer van Kleverskerke-, uit Westminster en Amsterdam., 596; 2 stukken
            Eén brief is gericht aan de griffier van de Staten-Generaal
          - Brandenburg, Friedrich III, keurvorst van-, uit Oranienburg., 597; 1 stuk
            Gecontrasigneerd door J.K.Kolbe-Wartenberg
          - Buys, Willem-, uit Amsterdam, Oud-Berkenrode en 's-Gravenhage., 598; 1 omslag
          - Chambrier, Daniel de-, uit 's-Hertogenbosch., 599; 5 stukken
          - Colyer, Jacob, graaf-, uit Karlovitz, Belgrado, Salankamen, Adrianopel en Pera., 600; 1 omslag
          - Dopff, Daniel Wolf von-, uit Maastricht., 601; 2 stukken
          - Goes, Robert-, uit Kopenhagen., 602; 1 pak
          - Görtz, Friedrich Wilhelm, Freiherr von-, uit Hannover., 603; 4 stukken
          - Haersolte, Johan van-, heer van Cranenburg-, uit Leeuwarden en Cranenburg., 604; 3 stukken
            Eén brief is afkomstig van Rutger van Haersolte
          - Ham, Johan-, uit Berlijn., 605; 1 omslag
            Grotendeels kopieën van brieven aan Johan Pesters, gedeeltelijk gericht aan de Staten-Generaal
          - Hamel Bruynincx, Jacob Jan-, uit Parijs en Berlijn., 606; 1 pak
            Met bijlagen; gedeeltelijk gericht aan de Staten-Generaal en de Staten van Holland; enige stukken zijn gericht aan Nicolaas Dambrugge, koopman te 's-Gravenhage, die blijkbaar als postadres voor Heinsius fungeerde
          - Heeckeren, Walraven van-, uit 's-Hertogenbosch en Zutphen., 607; 3 stukken
          - Heemskerck, Coenraad van-, uit Parijs en Fontainebleau., 608; 1 omslag
            Met bijlagen, waaronder brieven aan de Staten-Generaal
          - Holstein-Plön, Johann Adolf, hertog van-, uit Plön., 609; 8 stukken
          - Hop, Jacob-, uit Wenen., 610; 1 pak
          - Keppel, Arnold Joost van-, heer van Acquoy, graaf van Albemarle-, uit Kensington, Windsor, Dieren, het Loo, Voorst en Hampton Court., 611; 1 omslag
          - Laures, Durand-, uit Alicante., 612; 1 stuk
          - Eosander, Nils, baron Lillieroot-, uit 's-Gravenhage., 613; 1 omslag
          - Nassau-Dietz, Henriëtte Amalia, vorstin-douairière van-, geboren prinses van Anhalt-Dessau-, uit Leeuwarden en Groningen., 614; 6 stukken
          - Nassau-Saarbrücken-Usingen, Walrad, vorst van-, uit Usingen en 's-Hertogenbosch., 615; 4 stukken
          - Nieuwpoort, Willem-, uit Parijs., 616; 1 omslag
            Eén brief is gericht aan Willem Buys
          - Pesters, Ernst-, uit Maastricht en Utrecht., 617; 8 stukken
          - Pesters, Johan-, uit 's-Gravenhage en Maastricht., 618; 4 stukken
          - Quiros, Don Francisco Bernardo de-, uit Brussel., 619; 1 stuk
          - d'Allonne, Abel Tassin-, uit Kensington en Newmarket., 620; 9 stukken
          - Robéthon, Jean de-, uit Kensington en het Loo., 621; 1 omslag
          - Rumpf, Christiaan Constantijn-, uit Stockholm., 622; 1 omslag
            Met bijlagen; gedeeltelijk gericht aan de Staten-Generaal
          - Saunière, René de-, sieur de l'Hermitage-, uit Londen., 623; 1 pak
          - Schonenberg, Franciscus van-, uit Madrid., 624; 1 omslag
            Met bijlagen; een aantal brieven is gericht aan de Staten-Generaal en Willem III
          - Valckenier, Petrus-, uit Zürich., 625; 1 omslag
          - Vaudemont, Charles-Henri de Lorraine, prins van -, uit Milaan., 626; 1 omslag
          - Vernon, James-, uit Whitehall., 627; 1 omslag
          - Villiers, Edward, graaf van Jersey-, uit Londen., 628; 3 stukken
          - Vrijbergen, Marinus van-, uit Parijs., 629; 1 omslag
            Met bijlagen; één brief is geschreven door Charles Blisson
          - Wassenaer, Jacob van-, heer van Obdam-, uit Steinfurt, Braunschweig, Osnabrück, Berlijn, Dresden en Leipzig., 630; 1 pak
            Met bijlagen; een deel van de brieven is gericht aan de Staten van Holland
          - Württemberg, Ferdinand Wilhelm, hertog van-, uit Sluis en de Spaanse Nederlanden, Londen, Kopenhagen en Noord- Duitsland., 631; 1 omslag
          - Verscheidene personen-., 632; 1 omslag
            G. Amya
            Dijkgraaf en hoogheemraden van het Land van Arkel
            J. de Barjac-Rochegude (3x)
            A. de Blasheford
            E. von Bondeli (2x)
            G.W. baron von Ebeling
            Magistraat van Emden
            J. van Gent
            A.G. Hannecken
            C.W. van Huls
            Ferdinand, hertog van Koerland
            S. von Plessen
            D. Reboulet (2x)
            W. von Schmettau
            J.J. Sinold genannt Schütz
            H.H. von Stöcken
            J. Willemsen
            Leopold E., hertog van Württemberg-Mömpelgard
        - 1699. Minuten en kopieën van brieven aan:
          - Brandenburg, Friedrich III, keurvorst van-., 633; 1 stuk
          - Hop, Jacob-., 634; 1 omslag
          - Schmettau, Wolfgang von-., 635; 1 stuk
          - Vaudemont, Charles-Henri de Lorraine, prins van-., 636; 1 stuk
          - Wassenaer, Jacob van-, heer van Obdam-., 637; 1 stuk
          - Württemberg, Ferdinand Wilhelm, hertog van-., 638; 1 stuk
        - 1700. Ingekomen brieven van:
          - Almonde, Philips van-, van de vloot in de Noordzee en de Deense wateren., 639; 1 omslag
          - Aylva, Tjaard van-, uit Leeuwarden, het Loo en Neerijnen., 640; 8 stukken
          - Beieren, Maximilian II Emanuel, keurvorst van-, uit Brussel., 641; 3 stukken
          - Bernstorff, Andreas Gottlieb, Freiherr von-, uit Celle en Hannover., 642; 8 stukken
          - Blathwayt, William-, uit Londen, het Loo en Whitehall., 643; 6 stukken
          - Borssele van der Hooghe, Adriaan van-, heer van Geldermalsen-, uit Kensington en Londen., 644; 1 omslag
            De brieven dragen geen jaartal en kunnen ook uit 1699 of 1701 dateren
          - Bothmer, Johann Kaspar, Freiherr von-, uit 's-Gravenhage., 645; 1 omslag
          - Brandenburg, Friedrich III, keurvorst van-, uit Schönhausen., 646; 1 stuk
          - Briord, Gabriël, graaf van-, uit 's-Gravenhage., 647; 7 stukken
          - Colyer, Jacobus, graaf-, uit Pera en Kuru Tscheschme., 648; 1 omslag
          - Dopff, Daniel Wolf von-, uit Brussel, Maastricht, Hannover, Celle en het leger in Holstein., 649; 1 omslag
          - Goes, Robert-, uit Kopenhagen en andere plaatsen in Denemarken, Schleswig en Holstein., 650; 1 pak
          - Haersolte, Johan van-, heer van Cranenburg-, uit Hamburg en verschillende plaatsen in Holstein en Schleswig., 651; 1 pak
            Met bijlagen; een negental brieven is geschreven door Rutger van Haersolte uit Leeuwarden
          - Hamel Bruynincx, Jacob Jan-, uit Berlijn en Wenen., 652; 1 pak
            Met bijlagen; een aantal brieven is gericht aan de Staten van Holland
          - Heeckeren, Walraven van-, uit Batinge, het Loo, Rosendaal en Zutphen., 653; 4 stukken
          - Heemskerck, Coenraad van-, uit Parijs en Fontainebleau., 654; 1 omslag
          - Hessen-Kassel, Karl, landgraaf van-, uit Kassel., 655; 1 stuk
          - Heukelum, Willem van-, uit Arnhem, Mechelen en Brussel., 656; 1 omslag
          - Hochepied, Daniel Jan de-, uit Smirna., 657; 1 stuk
          - Holstein-Plön, Johann Adolf, hertog van-, uit Plön en Travendal., 658; 1 omslag
          - Hop, Jacob-, uit Wenen, Wiener Neustadt, Keulen, Amsterdam en 's-Gravenhage., 659; 1 pak
          - Keppel, Arnold Joost van-, heer van Acquoy, graaf van Albemarle-, uit het Loo en Hampton Court., 661; 3 stukken
          - Klippe, J.-, uit Celle., 662; 1 stuk
          - Eosander, Nils, baron Lillieroot-, uit 's-Gravenhage., 663; 1 omslag
          - Nassau-Dietz, Henriëtte Amalia, vorstin-douairière van-, geboren prinses van Anhalt-Dessau-, uit Leeuwarden., 664; 8 stukken
          - Nassau-Saarbrücken-Usingen, Walrad, vorst van-, uit 's-Hertogenbosch., 665; 2 stukken
          - Nieuwpoort, Willem-, uit Parijs., 666; 1 stuk
          - Pesters, Ernst-, uit Hamburg, Hannover, Oldeslo, Segeberg en Maastricht., 667; 1 omslag
          - Piccardt, Hendrik-, uit Groningen., 668; 1 stuk
          - Quiros, Don Francisco Bernardo de-, uit Antwerpen., 669; 6 stukken
          - Reboulet, Daniel-, uit Basel., 670; 2 stukken
          - Reede, Godard van-, heer van Ginkel, graaf van Athlone-, uit Amerongen, Middachten en Utrecht., 671; 1 omslag
          - Robéthon, Jean de-, uit Londen, Kensington en het Loo., 672; 1 omslag
          - Robinson, John-, uit Stockholm., 673; 1 omslag
            Met kopieën van aan James Vernon gerichte brieven
          - Rumpf, Christiaan Constantijn-, uit Stockholm., 674; 2 stukken
          - Rumpf, Hendrik Willem-, uit Kensington, het Loo en Londen., 675; 3 stukken
          - Saunière, René de-, sieur de l'Hermitage-, uit Londen., 676; 1 pak
          - Schonenberg, Franciscus van-, uit Madrid., 677; 6 stukken
          - Sutton, Robert, lord Lexington-, uit Wenen., 678; 8 stukken
          - Tilly, Claude-Frédéric T'Serclaes, graaf van-, uit Maastricht., 679; 1 stuk
          - Vaudemont, Charles-Henri de Lorraine, prins van-, uit Milaan., 680; 1 omslag
          - Vernon, James-, uit Whitehall., 681; 7 stukken
          - Vrijbergen, Marinus van-, uit Parijs en Londen., 682; 7 stukken
          - Wassenaer, Jacob van-, heer van Obdam-, uit Dresden, Berlijn, Hannover, Celle, Hamburg en Wolfenbüttel., 683; 1 pak
          - Wildt, Job de-, uit Amsterdam., 684; 1 omslag
          - Württemberg, Ferdinand Wilhelm, hertog van-, uit Schleswig, Holstein en Kopenhagen., 685; 1 omslag
          - Verscheidene personen-., 686; 1 pak
            J. Akersloot (2x)
            G. Bachman (6x)
            Ernst, graaf van Bentheim (3x)
            B. Bertin (2x)
            D. van Bleiswijck
            E. von Bondeli (4x)
            W. Buys (9x)
            K. Crucius (2x)
            P. van Dam (8x)
            D. Dickx (2x)
            C. von Dohna-Schlodien
            Catharina van der Dussen weduwe Rietveld
            J. van Foreest
            Staten van Gelderland
            P.N. Graswinckel (2x)
            A. van Groenewegen (2x)
            M. Groeninx (9x)
            M.G. Gyllenstiern weduwe de Bonde (3x)
            J. van Heemskerck
            A. van der Heim (2x)
            W. van Hogendorp (2x)
            Joachim F., hertog van Holstein-Norburg
            J. Hoogenhouck
            W. van Liere
            N.N. von Mansberg
            F. de Montmollin
            M. Mortaigne
            C. Munter
            Walrad, graaf van Nassau-Saarbrücken-Ottweiler
            J. van der Poel (5x)
            P. van der Poel
            D. de Raedt
            D. Reboulet (9x)
            B. van Slingelandt (2x)
            F. Spanheim sr. (4x)
            B. Stoop
            Gedeputeerde Staten van het Kwartier van Veluwe
            J. Vroesen
            C. Wachtendorp (2x)
            W.L. van Wassenaer-Ruijven (2x)
            H. Wes
            N. Witsen (3x)
            Niet geïdentificeerd (2x)
        - 1700. Minuten en kopieën van brieven aan:
          - Beieren, Maximilian II Emanuel, keurvorst van-., 687; 1 stuk
          - Brandenburg, Friedrich III, keurvorst van-., 687A; 1 stuk
          - Haersolte, Johan van-, heer van Cranenburg-., 688; 1 stuk
          - Hessen-Kassel, Karl, landgraaf van-., 689; 1 stuk
          - Heukelum, Willem van-., 690; 1 stuk
          - Hop, Jacob-., 691; 5 stukken
          - Quiros, Don Francisco Bernardo de-., 692; 2 stukken
          - Vaudemont, Charles-Henri de Lorraine, prins van-., 693; 1 stuk
          - Württemberg, Ferdinand Wilhelm, hertog van-., 694; 4 stukken
          - Onbekende-., 695; 1 stuk
        - 1701. Ingekomen brieven van:
          - Almonde, Philips van-, uit Londen en van de vloot in de Noordzee en voor de Engelse kust., 696; 1 omslag
          - Aylva, Tjaard van-, uit Leeuwarden en Hichtum., 697; 6 stukken
            Eén brief is geschreven door Ernst van Aylva uit Kollum
          - Blathwayt, William-, uit Whitehall., 699; 2 stukken
            Eén brief is geschreven door Adam de Cardonnel
          - Borssele van der Hooghe, Adriaan van-, heer van Geldermalsen-, uit Londen., 700; 1 omslag
            Zie ook inv.nr. 644
          - Bothmer, Johann Kaspar, Freiherr von-, uit 's-Gravenhage, Göhr en Celle., 701; 1 pak
          - Buys, Willem-, uit Amsterdam., 702; 1 omslag
          - Callenburg, Gerard-, uit Londen., 703; 1 stuk
          - Coehoorn, Menno van-, uit Hulst., 704; 4 stukken
          - Colyer, Jacobus, graaf-, uit Pera en Kuru Tscheschme., 705; 1 omslag
            Met duplicaten en bijlagen
          - Dopff, Daniel Wolf von-, uit Maastricht., 706; 1 pak
          - Goes, Robert-, uit Kopenhagen en plaatsen in Denemarken, Schleswig en Holstein., 707; 1 pak
          - Haersolte, Johan van-, heer van Cranenburg-, uit Hamburg, Stettin, Danzig, Warschau, Mitau, Riga en Libau., 708; 1 pak
            Met bijlagen; één brief is geschreven door Rutger van Haersolte uit Leeuwarden
          - Hamel Bruynincx, Jacob Jan-, uit Wenen., 709; 1 pak
            Met bijlagen; gedeeltelijk gericht aan de Staten van Holland
          - Hedges, Charles-, uit Whitehall., 710; 2 stukken
          - Heemskerck, Coenraad van-, uit Parijs., 711; 1 pak
            Met bijlagen; het grootste deel van de brieven is ondertekend door de secretaris Jan Vroesen; een viertal brieven is geschreven door Heemskerck's echtgenote Cornelia Pauw
          - Hessen-Kassel, Friedrich, erfprins van-, uit Kassel., 712; 1 stuk
          - Hessen-Kassel, Karl, landgraaf van-, uit Kassel., 713; 1 stuk
            Met een translaat
          - Heukelum, Willem van-, uit Brussel en Arnhem., 714; 1 omslag
          - Holstein-Plön, Johann Adolf, hertog van-, uit Plön en Braunschweig., 715; 1 omslag
          - Keppel, Arnold Joost van-, heer van Acquoy, graaf van Albemarle-, uit Kensington, Hampton Court, 's-Hertogenbosch, Voorst, 's-Gravenhage, Bergen op Zoom, Sluis, Breda, het Loo en Dieren., 716; 1 omslag
            Met bijlagen; enkele brieven zijn ondertekend door de secretarissen W.C. van Huls en S. Constant de Rebecque
          - Kinsky, Burchard Wilhelm, Freiherr von-, uit Moers., 717; 5 stukken
          - Lillieroot, Nils Eosander, baron-, uit 's-Gravenhage., 718; 1 pak
          - Massue, Henri de-, markies van Ruvigny, graaf van Galway-, uit het Loo, Dieren en Londen., 719; 5 stukken
          - Meer, Albert van der-, uit Leiden, Celle, Hannover, Wolfenbüttel en Bruchausen., 720; 1 omslag
            Een groot aantal brieven is gericht aan de griffier van de Staten-Generaal
          - Mollo, Francisco-, uit Amsterdam., 721; 1 stuk
          - Montmollin, Charles de-, uit Sluis en München., 722; 1 omslag
          - Nassau-Dietz, Henriëtte Amalia, vorstin van-, geboren prinses van Anhalt-Dessau-, uit Oranjewoud en Leeuwarden., 723; 6 stukken
            Met bijlagen, waaronder twee brieven aan Johan Willem Friso, een aan Willem III, en een van A.J. van Keppel-Albemarle
          - Nassau-Dillenburg, Wilhelm, graaf van-, uit Dillenburg., 724; 1 stuk
          - Nassau-Saarbrücken-Usingen, Walrad, vorst van-, uit Usingen, 's-Hertogenbosch, Duisburg en Zevenbergen., 725; 1 omslag
          - Noyelle, Jacques-Louis, graaf van-, uit Bergen op Zoom., 726; 7 stukken
          - Pesters, Ernst-, uit Maastricht en Aken., 727; 1 pak
          - Pruisen, Friedrich III, keurvorst van Brandenburg, koning in-, uit Koningsbergen en Potsdam., 728; 2 stukken